【裁判字號】    89,易,3972
【裁判日期】    891222
【裁判案由】    竊盜等
【裁判全文】
臺灣板橋地方法院刑事判決                        八十九年度易字第三九七二號
    公  訴  人  臺灣板橋地方法院檢察署檢察官
    被      告  乙○○
                甲○○
右列被告因竊盜等案件，經檢察官提起公訴（八十九年度偵字第一０三九三號)，本
院判決如左：
    主  文
乙○○於夜間侵入住宅竊盜，累犯，處有期徒刑壹年貳月；又行使變造之中華民國國
民身分證，足以生損害於公眾及他人，累犯，處有期徒刑伍月，扣案之身分證上之「
乙○○」相片壹張沒收；應執行有期徒刑壹年伍月，扣案之身分證上之「乙○○」相
片壹張沒收。
甲○○寄藏贓物，累犯，處有期徒刑陸月，如易科罰金，以參佰元折算壹日。
乙○○被訴竊盜部分免訴。
    事  實
一、乙○○曾因違反麻醉藥品管理條例、竊盜案件，於民國八十一年十二月二十八日
    經本院分別判處有期徒刑五月、六月，並定執行刑為有期徒刑十月，緩刑五年，
    於八十二年三月三十一日確定；復因竊盜案件，於八十二年九月六日經本院判處
    有期徒刑六月，於八十二年十一月九日經台灣高等法院駁回上訴確定；嗣因前開
    緩刑之宣告經法院撤銷後，合併執行上開二案件之刑期，而於八十四年八月二十
    三日縮短刑期假釋出監，於八十四年十月二十五日執行完畢。甲○○曾因違反麻
    醉藥品管理條例案件，於八十六年十二月三日經本院判處有期徒刑三月，於八十
    六年十二月二十九日確定，於八十七年一月二十三日易科罰金執行完畢。
二、乙○○意圖為自己不法所有，於民國八十八年三月間，在台北縣新莊市○○路新
    雅巷工地內，拾獲丙○○所有之中華民國國民身分證，加以侵占入己後（此部分
    已時效消滅），即在台北縣樹林市○○街二十之九號之住處，改換貼上其本人之
    相片，而變造上開身分證，並伺機供行使之用。乙○○另基於意圖為自己不法所
    有之犯意，於八十九年三月二十三日二十二時二十分許，夜間侵入高雄縣鳥松鄉
    ○○街十五號丁○○○之住處，趁屋內無人注意之際，竊取丁○○○所有之皮包
    二只、ＭＯＴＯＲＯＬＡ行動電話二支、機車行照、駕駛執照各一枚，陳進壽之
    國民身分證一枚，及刻有陳進壽、陳志忠名字之印章各一枚。
三、甲○○明知如附表二所示之物品，均係乙○○於八十七年間在台北縣樹林市各不
    詳地點所竊得之贓物，竟於八十九年三月二十日（公訴人於起訴書誤載為八十九
    年九月二十日），同意乙○○將前開贓物寄藏在高雄市○○街四二四號之租屋處
    。
四、嗣於八十九年三月二十四日十九時三十分許，甲○○駕駛ＨＶ─三０八九號自用
    小客車搭載乙○○，行經國道中山高速公路北向三一三公里又六００公尺處即新
    市收費站遭警攔車盤查時，乙○○出示右開變造之身分證受檢，而行使之，足以
    生損害於丙○○之利益及警察機關確認受檢人身分之正確性，惟仍經警當場識破
    ，扣得該變造之身分證一張（含乙○○所有供犯罪所用之相片一張），並於車內
    查獲其所竊取之丁○○○所有之皮包二只、ＭＯＴＯＲＯＬＡ行動電話二支、機
    車行照、駕駛執照各一枚，陳進壽之國民身分證一枚，刻有陳進壽、陳志忠名字
    之印章各一枚及如附表一所示之贓物，復循線在甲○○右揭租屋處搜獲如附表二
    所示之贓物。
五、案經丁○○○訴由國道高速公路警察局第五警察隊移請台灣台南地方法院檢察署
    呈請台灣高等法院檢察署令轉台灣板橋地方法院檢察署檢察官偵查起訴。
    理  由
甲、有罪部分：
  一、被告乙○○右揭事實二之犯行，業據被告乙○○供承不諱，核與被害人丙○○
      於警訊中指述情節，及被害人丁○○○於警訊、偵查中指述情節相符，並有變
      造之身分證、公路警察局第五警察隊贓物認領保管收據附卷可稽，暨如事實欄
      四所載之物品扣案可資佐證。又被告乙○○變造「丙○○」之身分證並持向警
      員行使，當足以生損害於警察機關確認身分之正確性及丙○○之利益。是本件
      被告乙○○部分事證明確，其右開變造身分證、行使變造身分證、竊盜之犯行
      ，堪以認定。
  二、訊據被告甲○○矢口否認右揭事實三之犯行，辯稱：伊不知乙○○所寄放之物
      品係竊盜之贓物云云。惟查，被告乙○○於警訊時供稱：甲○○知道伊寄放之
      物係贓物等語，於本院調查時供稱：「：：：後來我：：將附表一住處查獲部
      分（即本件判決之附表二部分）所示物品寄放在被告甲○○位於高雄市○○街
      四二四號的租屋處（不含附表一現場查獲的物品，該部分物品是警察在車上查
      到的），我有告訴他我須要錢，請他幫我賣掉，他說沒有辦法，他之前知道我
      因竊盜案被判二年徒刑，所以我認為他應該知道上開物品是我所偷來的：：」
      等語，且被告甲○○於本院調查時亦供稱：「被告乙○○有於：：將起訴書附
      表一住處查獲部分物品（即本件判決附表二部分）寄放在我位於高雄市○○街
      四二四號住處，他寄放時有說那是他的東西，隔了幾天後他有委託我賣掉，我
      說我不敢賣，因我有問他是何物？他說是偷來的，當初他寄放時我不知道那是
      他偷來的。但他當初寄放時因物品種類很多，所以我有懷疑來源有問題，才會
      過了幾天問被告乙○○：：」云云（見本院卷八十九年十二月八日審判筆錄）
      ，顯見被告乙○○於將如附表二所示之物品寄藏在被告甲○○之前開租屋處後
      ，被告甲○○即已知上開物品均係被告乙○○竊盜所得之贓物，其竟仍予藏放
      ，自成立寄藏贓物罪。是被告甲○○前開所辯，顯係事後圖卸之詞，不足採信
      。從而，本件被告甲○○部分事證明確，其右開寄藏贓物之犯行，堪以認定。
  三、核被告乙○○所為，係犯刑法第三百二十一條第一項第一款之於夜間侵入住宅
      竊盜罪及同法第二百十六條、第二百十二條之行使變造特種文書罪；又其偽造
      身分證後復持以行使，其變造之低度行為應為行使之高度行為所吸收，不另論
      罪。被告甲○○所為，係犯刑法第三百四十九條第二項之寄藏贓物罪。又被告
      乙○○所犯前開加重竊盜罪、行使變造特種文書罪間，犯意各別，構成要件互
      異，應分論併罰。又被告乙○○曾因違反麻醉藥品管理條例、竊盜案件，於八
      十一年十二月二十八日經本院分別判處有期徒刑五月、六月，並定執行刑為有
      期徒刑十月，緩刑五年，於八十二年三月三十一日確定；復因竊盜案件，於八
      十二年九月六日經本院判處有期徒刑六月，於八十二年十一月九日經台灣高等
      法院駁回上訴確定；嗣因前開緩刑之宣告經法院撤銷後，合併執行上開二案件
      之刑期，而於八十四年八月二十三日縮短刑期假釋出監，於八十四年十月二十
      五日執行完畢；甲○○曾因違反麻醉藥品管理條例案件，於八十六年十二月三
      日經本院判處有期徒刑三月，於八十六年十二月二十九日確定，於八十七年一
      月二十三日易科罰金執行完畢；有台灣高等法院檢察署刑案紀錄簡覆表在卷可
      稽，其二人於受有期徒刑之執行完畢後，五年內再犯有期徒刑以上之前開各罪
      ，均為累犯，各應依刑法第四十七條規定，分別加重其刑。爰分別審酌被告二
      人之素行，犯罪之動機、目的、手段、所生危害，暨犯後態度等一切情狀，分
      別量處如主文所示之刑；又被告甲○○行為後原刑法第四十一條之規定：「犯
      最重本刑為三年以下有期徒刑之刑之罪，而受六月以下有期徒刑或拘役之宣告
      ，因身體、教育、職業或家庭之關係或其他正當事由，執行顯有困難者，得以
      一元以上三元以下折算一日，易科罰金。」，已於九十年一月四日經修正為刑
      法第四十一條第一項，該規定為：「犯最重本刑為五年以下有期徒刑之刑之罪
      ，而受六月以下有期徒刑或拘役之宣告，因身體、教育、職業或家庭之關係或
      其他正當事由，執行顯有困難者，得以一元以上三元以下折算一日，易科罰金
      。但確因不執行所宣告之刑，難收矯正之效，或難以維持法秩序者，不在此限
      。」，並於同年月十日經總統公布施行，經新舊法比較結果，以修正後之新法
      對被告甲○○較為有利，爰依裁判之新法，就被告甲○○部分諭知易科罰金之
      折算標準，及就被告乙○○部分定其應執行之刑，以示懲儆。
  三、扣案之變造身分證上之「乙○○」相片一張，係被告所有供犯罪所用之物，併
      予宣告沒收。
乙、免訴部分：
  一、公訴意旨另以：被告乙○○基於意圖為自己不法所有之概括犯意，於八十七年
      間，連續在台北市、台北縣樹林市等處，竊取如附表一、二所示之物品，因認
      其涉有刑法第三百二十條第一項之竊盜罪嫌云云。
  二、按案件曾經判決確定者，應諭知免訴之判決，刑事訴訟法第三百零二條第一款
      定有明文。又訴訟上所謂一事不再理之原則，關於實質上一罪或裁判上一罪，
      亦均有其適用，最高法院六十年臺非字第七七號著有判例。
  三、查本件被告乙○○另案被訴基於意圖為自己不法所有之概括犯意，自八十七年
      九月八日起，至八十八年一月二十四日止，連續在台北縣樹林市，竊取他人財
      物之竊盜犯行，業經本院於八十八年十二月十五日判處有期徒刑二年，並於八
      十九年一月二十四日確定在案，有本院八十七年度易字第五四三０號刑事判決
      影本乙份在卷可稽，並經本院調閱上開卷宗審認無誤。本件被告乙○○被訴於
      八十七年間連續竊盜之犯行，與上開已判決確定之竊盜犯行，時間緊接，且基
      本犯罪構成要件相同，顯係基於概括之犯意反覆為之，具連續犯之裁判上一罪
      關係，自為該確定判決效力所及。是依照首開說明，本件被告乙○○右開被訴
      竊盜部分，應為免訴判決之諭知。
據上論斷，應依刑事訴訟法第二百九十九條第一項前段、第三百零二條第一款，刑法
第二條第一項前段、第二百十六條、第二百十二條、第三百二十一條第一項第一款、
第三百四十九條第二項、第四十一條第一項、第四十七條、第五十一條第五款、第三
十八條第一項第二款，罰金罰鍰提高標準條例第一條前段、第二條，判決如主文。
本案經檢察官陳炎辰到庭執行職務
中      華      民      國      九十    年      四      月    二十七    日
                                    臺灣板橋地方法院刑事第四庭
                                        法  官  高  明  德
右正本證明與原本無異
如不服本判決應於送達後十日內向本院提出上訴狀
                                        書記官  高  玉  彬
中      華      民      國      九十    年      四      月    二十七    日
附錄本案所犯法條全文：
中華民國刑法第二百一十二條
 (偽造變造特種文書罪)
偽造、變造護照、旅券、免許證、特許證及關於品行、能力服務或其他相
類之證書、介紹書，足以生損害於公眾或他人者，處一年以下有期徒刑、
拘役或三百元以下罰金。
中華民國刑法第二百一十六條
 (行使偽造變造或登載不實之文書罪)
行使第二百十條至第二百十五條之文書者，依偽造、變造文書或登載不實
事項或使登載不實事項之規定處斷。
中華民國刑法第三百二十一條
 (加重竊盜罪)
犯竊盜罪而有左列情形之一者，處六月以上五年以下有期徒刑：
一  於夜間侵入住宅或有人居住之建築物、船艦，或隱匿其內而犯之者。
二  毀越門扇、牆垣或其他安全設備而犯之者。
三  攜帶兇器而犯之者。
四  結夥三人以上而犯之者。
五  乘火災、水災或其他災害之際而犯之者。
六  在車站或埠頭而犯之者。
前項之未遂罰之。
中華民國刑法第三百四十九條
收受贓物者，處三年以下有期徒刑、拘役或五百元以下罰金。
搬運、寄藏、故買贓物或為牙保者，處五年以下有期徒刑、拘役或科或併科一千元以
下罰金。
因贓物變得之財物，以贓物論。


司法院資訊處製作；財團法人民間司法改革基金會備份。
